臺灣高等法院臺中分院民事裁定
111年度抗字第134號
抗  告  人  呂浩禾  
相  對  人  呂秀玲  


上列當事人間聲請假處分事件，抗告人對於民國111年2月17日臺
灣臺中地方法院111年度裁全字第10號裁定，提起抗告，本院裁
定如下：
    主  文
原裁定廢棄。
相對人之聲請駁回。
聲請訴訟費用及抗告訴訟費用均由相對人負擔。
    理  由
一、本件相對人主張：伊與抗告人為姊弟，兩造於民國110年3月
    9日訂立協議書約定伊將所有坐落臺中市○○區○○段000000地
    號土地及其上同段0000建號建物（下合稱系爭房地）所有權
    移轉登記予抗告人，抗告人則給付伊新台幣（下同）300萬
    元，並由抗告人簽發300萬元本票一紙（下稱系爭本票）予
    伊。詎伊辦畢系爭不動產所有權移轉登記後，抗告人卻拒絕
    給付300萬元，甚且向法院起訴請求確認系爭本票之本票債
    權不存在，足見抗告人已無意履約。伊擬據協議書第六條違
    約條款之約定，起訴請求抗告人返還系爭房地之所有權。因
    抗告人現可任意處分系爭房地，伊恐日後有不能或甚難執行
    之虞，為此聲請准予宣告假處分，並願供擔保以補釋明之不
    足等情，經原法院裁定准相對人供擔保後，抗告人就系爭不
    動產不得為移轉、讓與、設定他項權利登記及其他一切處分
    行為（下稱原裁定）。抗告人不服，對之提起抗告。抗告意
    旨略以：伊所提起確認本票債權不存在事件仍在臺灣臺中地
    方法院（下稱臺中地院）審理中（110年度訴字第1932號）
    ；相對人執系爭本票聲請裁定准予強制執行後，並聲請對伊
    之財產實施強制執行（臺中地院110年度司執字第97989號）
    ，惟業經伊遵照臺中地院111年度聲字第77號裁定供擔保後
    ，聲請停止執行在案。而系爭房地係伊與父親居住養病的老
    家，相對人詐騙得系爭本票，且拒和解，意圖以法拍方式不
    當得利，要讓她的養父無處可住等語，求為廢棄原裁定，駁
    回相對人之聲請。
二、按民事訴訟法第532條規定債權人就金錢以外之請求因請求
    標的之現狀變更，有日後不能強制執行，或甚難強制執行之
    虞，欲保全強制執行者，得聲請假處分。債權人聲請假處分
    應就其假處分之請求及原因釋明之；前項釋明如有不足，而
    債權人陳明願供擔保或法院認為適當者，法院得定相當之擔
    保，命供擔保後為假處分，同法第533條準用第526條第1項
    、第2項亦定有明文。是債權人聲請假處分，應釋明其請求
    及假處分之原因，二者缺一不可。又所謂假處分之原因，即
    前開法文規定請求標的之現狀變更，有日後不能強制執行或
    甚難執行之虞之情形。而所謂日後不能強制執行或甚難執行
    之虞者，係指債務人浪費財產、增加負擔、就其財產為不利
    益之處分，恐將達於無資力之狀態，或債務人逃匿或移住遠
    方等情形而言；所謂請求標的物之現狀變更，係指請求之標
    的物，其從前存在之狀態已有變更或將有變更而言，凡對於
    物或權利為事實上或法律上之處分均屬之。再所謂釋明者，
    乃係使法院就某事實之存否，得到大致為正當之心證，即為
    已足，與證明係當事人提出之證據方法，足使法院產生堅強
    心證，可以確信其主張為真實者，尚有不同。　　
三、查相對人之主張，據其提出之協議書、系爭房地登記謄本、
    民事起訴狀、臺中地院110年度訴字第1932號確認本票債權
    不存在等事件民事庭通知書（原法院卷9至19頁），堪認就
    假處分之請求已有相當之釋明。然就假處分之原因，相對人
    僅泛稱抗告人現可任意處分系爭房地，致伊日後有不能或甚
    難以執行之虞，並未提出任何可供法院即時調查之證據，以
    資釋明其請求標的即系爭房地原有狀態已有變更或將有變更
    ，致有日後不能強制執行，或甚難執行之虞之相關事實。相
    對人並未提出可使法院信其主張大致為正當之證據，就假處
    分之原因未為任何釋明，乃釋明欠缺，非釋明不足，自不能
    因其陳明願供擔保即得補釋明之欠缺，其聲請假處分，於法
    不合。
四、綜上所述，相對人未釋明有何日後不能強制執行或甚難執行
    之虞之假處分原因，其假處分之聲請，不應准許。原裁定准
    相對人供擔保後，禁止抗告人就系爭不動產為一切處分行為
    ，自有未洽。抗告意旨雖未指摘及此，然原裁定既有不當，
    無可維持，仍應認抗告為有理由，爰由本院將原裁定廢棄，
    並裁定如主文第二項所示。
中　　華　　民　　國　　111 　年　　4 　　月　　7 　　日
　                          民事第八庭    
　                              審判長法　官  杭起鶴
　                                    法　官  羅智文
　                                    法　官  吳國聖
正本係照原本作成。
再為抗告應以適用法規顯有錯誤為理由。
如不服本裁定，應於收受送達後10日內向本院提出抗告書狀（須
按他造人數附具繕本）並繳納抗告裁判費新臺幣1,000元整，並
同時委任律師或具有律師資格之關係人為代理人。因疫情而遲誤
不變期間，得向法院聲請回復原狀。
　　　　　　　　　　　　　　　　　　　書記官  陳文琴
中　　華　　民　　國　　111 　年　　4 　　月　　7 　　日